【裁判字號】    89,易,2839
【裁判日期】    891214
【裁判案由】    違反商標法
【裁判全文】
臺灣臺南地方法院刑事判決                        八十九年度易字第二八三九號
    公  訴  人  臺灣台南地方法院檢察署檢察官
    被      告  甲○○
右列被告因違反商標法案件，經檢察官提起公訴（八十九年度偵字第八八九二號），
本院判決如左：
    主  文
甲○○無罪。
    理  由
一、公訴意旨略以：甲○○明知「星火ＴＷＯ─ＴＷＯ及圖」商標，業經乙○○向經
    濟部中央標準局申請註冊取得商標專用權，並經核准指定使用於牙膏、牙粉、牙
    水、潔齒劑、假牙清潔劑、牙鹽、潔白齒條及專業用洗牙劑等商品上（專用期間
    自民國八十六年六月十六日起至九十六年六月十五日止），現仍在專用期間內，
    竟基於意圖欺騙他人之概括犯意，自八十九年七月間起，連續在不詳處所使用上
    開商標圖樣於其所製造同一商品之牙膏，並於斯時起，以每三支新台幣（下同）
    二千元之價格，將之販賣於不特定之人。因認被告甲○○涉有商標法第六十三條
    之罪嫌云云。
二、按犯罪事實，應依證據認定之，無證據不得推定其犯罪事實，又不能證明被告犯
    罪者，應諭知無罪之判決，刑事訴訟法第一百五十四條、第三百零一條第一項分
    別定有明文。又按意圖欺騙他人，於同一商品或類似商品，使用相同或近似於他
    人註冊商標之圖樣者，或於有關同一商品或類似商品之廣告、標帖、說明書、價
    目表或其他文書，附加相同或近似於他人註冊商標圖樣而陳列或散布者，處三年
    以下有期徒刑、拘役或科或併科新臺幣二十萬元以下罰金；明知為前條商品而販
    賣、意圖販賣而陳列、輸出或輸入者，處一年以下有期徒刑、拘役或科或併科新
    臺幣五萬元以下罰金，商標法第六十二條、第六十三條分別定有明文。經查：本
    件公訴人認被告涉有右揭犯行，係以告訴人乙○○之指訴及其已就上開產品向經
    濟部中央標準局申請核准登記取得商標專用權，及被告有與告訴人簽署合約書，
    由被告販售告訴人所製造之牙膏，豈有不知該商標係屬告訴人所有之理等情為主
    要論據。惟查：告訴人所申請核准之商標為「星火ＴＷＯ－ＴＷＯ及圖」，而被
    告所販售之牙膏之標幟為ＴＷＯ－ＴＷＯ，既無圖樣又無標示「星火」字樣，業
    經本院勘驗兩種產品屬實，被告所販售之牙膏是否足以使人混淆為告訴人所申請
    核准商標專用權之牙膏已不無疑問。又「星火ＴＷＯ－ＴＷＯ及圖」之商標專用
    權人為永泰，而向被告主張權利之郵局存證信函亦以乙○○具名催告，但授權
    被告銷售ＴＷＯ－ＴＷＯ牙膏者為群普實業有限公司，乙○○與群普實業有限公
    司兩者是否為同一權利主體亦不無疑問，在在均不足以證明被告有仿冒告訴人註
    冊商標之情事，此外，復查無其他積極證據足以證明被告有何侵害告訴人商標專
    用權之犯行，被告犯罪尚屬不能證明。揆諸前揭規定及說明，自應諭知被告無罪
    之判決。
三、據上論斷，應依刑事訴訟法第三百零一條第一項，判決如主文。
中      華      民      國    八十九    年     十二     月     十四     日
                              臺灣臺南地方法院刑事第二庭
                                            法  官  王  立  村
右正本證明與原本無異
如不服本判決，應於判決送達後十日內，向本院提出上訴狀。
                                            書記官  歐  貞  妙
中      華      民      國    八十九    年     十二     月     十四     日


司法院資訊處製作；財團法人民間司法改革基金會備份。
